【裁判字號】    90,易,3484
【裁判日期】    901031
【裁判案由】    違反臺灣省內菸酒專賣暫行條例
【裁判全文】
臺灣高雄地方法院刑事判決                          九十年度易字第三四八四號
    公  訴  人  臺灣高雄地方法院檢察署檢察官
    被      告  甲○○
右列被告因違反臺灣省內菸酒專賣暫行條例案件，經檢察官提起公訴（九十年度偵字
第一三五九七號），本院判決如左：
    主  文
甲○○販賣未貼專賣憑證之菸類，處拘役伍拾日，如易科罰金，以參佰元折算壹日。
未貼專賣憑證之七星牌（SENEN STAR）洋菸伍佰包沒收之。
    事  實
一、甲○○係福記洋行（設於高雄市○鎮區○○街二七一號）負責人，以經營菸酒、
    冷飲等雜貨批發、零售為業，竟意圖營利，基於販賣未貼專賣憑證菸類之犯意，
    於民國九十年七月十日下午四時許，在高雄市鹽埕區○○○路高雄港碼頭附近，
    向前來兜售未貼專賣憑證菸類之不詳年籍姓名成年男子，以每條新臺幣（下同）
    三百五十元之代價，購入未貼專賣憑證之七星牌（SENEN STAR）洋菸，共計五十
    條（即五百包），並僱用不知情之乙○○駕駛車牌號碼ＹＬ－四五二七號小貨車
    載運該五十條七星牌洋菸至屏東縣市販賣予不詳之人。嗣於九十年七月十日晚上
    十時四十分，乙○○駕駛上開小貨車行經高雄縣大寮鄉八十八線東向七公里處，
    為警查獲，並扣得前述未貼專賣憑證之七星洋菸五百包。
二、案經內政部警政署國道高速公路警察局第八警察隊報請臺灣高雄地方法院檢察署
    檢察官偵查起訴。
    理  由
一、訊據被告甲○○固不諱言於右揭時、地購買未稅洋煙之事實供承不諱，惟矢口否
    認係意圖販賣營利，辯稱：扣案之洋菸係伊與三、四位友人合買，乃伊與友人自
    己要吸的，伊請乙○○載運至屏東某處交予友人云云。
二、惟查：被告對其謂「友人」之姓名、住址及聯絡方式均稱不知，且如何將洋菸送
    交友人手中，亦無法自其圓說（本院九十年九月二十六日審判筆錄），則其所稱
    將上開洋菸載運至屏東交予友人，顯與常情相違背。次者，被告係福洋行負責人
    ，以經營菸酒、冷飲等雜貨批發、零售為業，業據被告自承在卷（九十年八月二
    十九日偵訊筆錄），並經證人即被告僱用之員工乙○○證述屬實（九十年八月二
    十九日偵訊筆錄），其以低價購入未稅洋菸香菸應係供轉售圖利，否則若吸食，
    儘可取其店內之香菸吸用，實無需大費周章另行購買。是被告上開所辯，係屬卸
    責之詞，不足採信。此外，復有內政部警政署國道高速公路警察局第八警察隊九
    十年七月十三日公警國八刑字第二七七號函、查獲警員報告一份附卷及未貼專賣
    憑證之七星牌（SENEN STAR）洋菸五百包扣案可資佐證。本件事證明確，被告之
    犯行堪以認定。
三、按於四十二年七月七日公布施行（於四十四年一月二十二日曾經修正公布一次）
    之「臺灣省內菸酒專賣暫行條例」，係以當時包括高雄市在內之台灣省所屬各縣
    市為施行區域，高雄市於六十八年七月一日改制為直轄市後，此項法律施行區域
    並未改變，在未依法定程序變更前，上開條例仍應繼續適用於改制後之高雄市，
    業經司法院大法官會議第二三九號解釋在案。再按，按臺灣省內菸酒專賣暫行條
    例第三十七條第五款所規定販賣未貼專賣憑證之菸類或酒類，並不以販入後復行
    賣出為構成要件，祇須以營利為目的，購入或賣出，有一於此，其犯罪即告成立
    ，不以果得利為必要（最高法院二十五年非字第一二三號、六十七年臺上字第二
    五○○號、六十八年臺上字第六○六號判例參照）。本件被告雖否認有販賣犯行
    ，惟被告既已販入前開未貼專賣憑證之未稅菸類，縱未及賣出，即為警查獲，仍
    無法解免其販賣未貼專賣憑證菸類之刑責，故核被告所為，係犯臺灣省內菸酒專
    賣暫行條例第三十七條第五款之罪。審酌被告意圖營利，而販入未稅菸類，侵害
    菸類市場之健全發展，犯後復否認犯行，態度非佳，惟念其並無前科，有臺灣高
    等法院被告全國前案紀錄表及臺灣高雄地方法院檢察署刑案資料查註紀錄表各一
    件附卷可稽，素行良好，而其販入後，尚未賣出，即為警查獲，所生損害不大，
    且其販入而遭查扣之菸類共計五百包，數量非鉅等一切情狀，量處如主文所示之
    刑，並諭知易科罰金之折算標準。至扣案之未貼專賣憑證之七星牌洋菸五百包，
    係違反臺灣省內菸酒專賣暫行條例規定經查獲之物品，併依該條例第四十條第一
    款規定宣告沒收。
據上論結，應依刑事訴訟法第二百九十九條第一項前段，臺灣省內菸酒專賣暫行條例
第三十七條第五款、第四十條第一款，刑法第十一條前段、第四十一條第一項前段，
罰金罰鍰提高標準條例第一條前段、第二條，判決如主文。
中      華      民      國      九十      年      十      月    三十一  日
                                   臺灣高雄地方法院刑事第七庭
              法  官  何  秀  燕
右正本證明與原本無異。
如不服本判決，應於判決送達後十日內，向本院提出上訴狀。
                                       書記官  邱  靜  銘
中      華      民      國      九十      年      十      月    三十一  日
附錄本案判決論罪科刑之法條
臺灣省內菸酒專賣暫行條例第三十七條第五款：
 (刑罰 (二) )
有左列各款行為之一者，處一年以下有期徒刑、拘役或科或併科五千元以
下罰金：
五  違反第三十條之規定，販賣或轉讓未貼專賣憑證之菸類或酒類者。
臺灣省內菸酒專賣暫行條例第四十條第一款：
 (沒收、沒入)
違反本條例規定經查獲之左列物件，沒收或沒入之：
一  菸酒。


司法院資訊處製作；財團法人民間司法改革基金會備份。
